# 股权处理

提问人：wangpeichao029 时间：2013-04-22 18:09:09
一国有企业被分成AB两家，评估分立后，A拥有对C公司的投资，A公司总资产 20 亿，货币 8 亿，长期股权投资 12 亿（其中，拥有C公司股本 2 亿股），注册 8 亿，资本公积 12 亿。A公司处理对公司的投资，出售持有C公司股本 1 亿，售价 1 亿，怎么处理？ 一种认为结转长期股权投资 6 亿，确认损失 5 亿，一种认为冲减资本公积 6 亿确认收益 1 亿

回答人：chenyiwei
假设此处的评估调账是合乎规定的（A企业同时进行改制，由全民企业改建为公司制企业），则相当于A公司的股东以该等评估值计量的资产对其出资，形成的资本公积应属于股本溢价性质，后续资产处置时不再转出。所以比较倾向于你说的前一种做法“结转长期股权投资 6 亿，确认损失 5 亿”。